【裁判字號】    95,抗,1619
【裁判日期】    951115
【裁判案由】    假扣押
【裁判全文】
臺灣高等法院民事裁定                  95年度抗字第1619號
抗  告  人  嶄新科技股份有限公司
法定代理人  丁○○
                      (送達代.
                      室)
上列抗告人與相對人菘展企業有限公司等間假扣押事件，對於中
華民國95年9月22日臺灣板橋地方法院95年度裁全字第6144號裁
定，提起抗告，本院裁定如下：
    主  文
抗告駁回。
抗告訴訟費用由抗告人負擔。
    理      由
一、按請求及假扣押之原因，應釋明之。前項釋明如有不足，而
    債權人陳明願供擔保或法院認為適當者，法院得定相當之擔
    保，命供擔保後為假扣押。民事訴訟法第526條第1項、第2
    項定有明文。所謂假扣押之原因，即債務人有日後不能強制
    執行或甚難執行之虞，或應在外國為強制執行者，同法第52
    3條亦有明定。諸如債務人浪費財產、增加負擔、或就其財
    產為不利益之處分，將達於無資力之狀態、或移住遠地、逃
    匿無蹤或隱財產等情形均屬之。是債權人就請求及假扣押之
    原因，即因請求標的之現狀變更，有日後不能強制執行，或
    甚難執行之情事，應提出可使法院信其主張為真之證據釋明
    之，必待釋明有所不足，而債權人陳明願供擔保以補釋明不
    足，始得准為假扣押。倘債權人不能釋明假扣押之原因存在
    ，即無就金錢之請求保全強制執行之必要，尚不能因債權人
    陳明願供擔保，即認足補釋明之欠缺，而為扣押。
二、本件抗告人於原法院聲請意旨略以：相對人甲○○與丙○○
    為夫妻，丙○○並為相對人菘展企業有限公司（以下簡稱菘
    展公司）之名義負責人，甲○○為菘展公司之實際負人，甲
    ○○明知「嶄新印通」印前流程軟體係抗告人享有之電腦程
    式著作，非經抗告人同意或授權，不得擅重製，詎其竟未經
    抗告人之同意或授權，基於重製之犯意，於民國93年9月下
    旬某日，在菘展公司內，接續以電腦設備連接網際網路，自
    網路下載重製「嶄新印通」印前流程軟體電腦程式著作，並
    儲存於其所有放置於菘展公司營業使用，以減輕菘展公司購
    買合法軟體之營運成本而牟利，嗣經檢警查獲移送偵辦後，
    甲○○經原法院判決有期徒刑四月在案，甲○○侵害抗告人
    前揭電腦程式著作權，依著作權法第88條第3項之規定，應
    賠償抗告人新台幣（下同）3,000,000元，而甲○○為菘展
    公司之實際負人，依公司法第23條第2項規定，菘展公司即
    應與甲○○連帶負賠償之責。惟經抗告人屢經催討，相對人
    均置之不理，避不見面，為恐日後不能強制執行或甚難執行
    之虞，保全強制執行，願供擔保以代釋明，為此聲請准將相
    對人財產各在30,000,000元範圍內為假扣押以資保全，固據
    提出原法院95年度易字第1143號刑事判決、報價單為證。惟
    查，抗告人所提前開證據僅得釋明假扣押之請求即抗告人對
    相對人有損害賠償請求權，但抗告人就相對人有日後有不能
    或甚難執行之虞之假扣押原因，則未提出可使法院信其主張
    為真之證據，則抗告人就此既未盡釋明之責，揆諸首揭說明
    ，應認無保全假扣押之必要。原法院據以駁回抗告人假扣押
    之聲請後，抗告意旨猶略以：抗告人與相對人素末相識及往
    來，且亦非具有公權力之國家機關，對甲○○之財產往來狀
    況實無能力為任何調查，而甲○○就抗告人損害賠償之請求
    置之不理，避不見面之行為，足見甲○○不願對抗告人為任
    何賠償，抗告人將來對甲○○之損害賠償之強制執行勢必遭
    遇極大困難云云。仍未提出任何能供本院調查之證據，以釋
    明相對人有浪費財產、增加負擔、或就其財產為不利益之處
    分，將達於無資力之狀態、或移住遠地、逃匿無蹤或隱財產
    ，或其他有日後不能或甚難執行之虞之假扣押原因，斷難徒
    憑抗告人泛稱相對人不為清償，遽謂抗告人已就假扣押之原
    因，已盡釋明之責。原法院認抗告人未提出能即時調查之證
    據以釋明假扣押之原因，據以駁回抗告人假扣押之聲請，要
    無不合，抗告意旨據以摘原裁定不當，求予廢棄，為無理由
    ，應予駁回。
三、據上論結，本件抗告為無理由，爰裁定如主文。爰裁定如主
    文。
中    華    民    國    95    年    11    月    15    日
                    民事第十一庭
                        審判長法  官   鄭雅萍
                              法  官   林恩山
                              法  官   蘇芹英
正本係照原本作成。
本裁定除以適用法規顯有錯誤為理由，並經本院許可外，不得再
抗告。如提起再抗告，應於收受後10日內委任律師為訴訟代理人
向本院提出再抗告狀。並繳納再抗告費新台幣１千元。
中    華    民    國    95    年    11    月    16    日
                              書記官   林初枝


司法院資訊處製作；財團法人民間司法改革基金會備份。
